【裁判字號】    90,交抗,475
【裁判日期】    901130
【裁判案由】    違反道路交通管理處罰條例
【裁判全文】
臺灣高等法院刑事裁定                              九十年度交抗字第四七五號
    抗  告  人
    即受處分人  甲○○
右抗告人因違反道路交通管理處罰條例案件，不服臺灣板橋地方法院中華民國九十年
十月八日裁定（九十年度交聲字第五九三號），提起抗告，本院裁定如左：
    主  文
抗告駁回。
    理  由
一、按汽車駕駛人，駕駛汽車有不遵守道路交通標誌、標線、號誌之指示者，而本章
    各條無處罰之規定者，處新臺幣九百元以上一千八百元以下罰鍰；又汽車駕駛人
    ，違反道路交通管理處罰條例第六十條第二項第三款規定者，除依原條款處罰鍰
    外，並予記違規點數一點，民國九十年一月十七日修正前之道路交通管理處罰條
    例第六十條第二項第三款、第六十三條第一項第一款分別定有明文。
二、經查：本件抗告人即受處分人甲○○，於九十年五月七日上午十一時七分許，騎
    乘車號ＯＸＬ－六四一號重型機車，行經臺北市○○路○段與莒光路交岔路口時
    ，紅燈越線臨停之違規事實，有經舉發警員拍攝之採證照片一張在卷可證，應屬
    無訛。抗告人雖具狀及於原審辯稱：伊當時係沿莒光路往植物園方向行駛，行至
    與中華路二段交岔路口欲左轉時，見有一鐵桿，以為係設置機車兩段式左轉標誌
    之鐵桿，故駛至中華路停止線前待轉，並非在中華路直行，遇紅燈時故意越線臨
    停云云。惟查，抗告人騎乘上開機車直行紅燈越線臨停之違規經過情節，業經舉
    發警察單位函陳甚詳，有臺北縣警察局萬華分局九十年六月二十六日北市警萬分
    交字第九○六二三四○二○○號書函在卷可稽，並經原審傳訊舉發警員俞國欽到
    庭證述：「是我舉發的，當時我開車在異議人後方行駛，當時我駕駛警車在中華
    路上直行時就看到異議人，異議人也在中華路上行駛，開到中華路、莒光路口時
    號誌為紅燈，異議人越線停車，我才拍照舉發。」「當時我接近中華路、莒光路
    交岔路口時，前面沒有機車，我停車之後有三部機車超越我停在前面，異議人是
    其中一部。」「我確實是看到異議人在中華路上直行，我是依法執行勤務，我和
    異議人並不認識，也無仇怨。」等語明確，有原審訊問筆錄在卷可按，衡諸舉發
    警員與抗告人素不相識，亦無怨隙，其執行公務舉發受處分人違規，自無誣陷之
  理，且抗告人上開所辯情節，尚乏實據佐證，是抗告人上開所辯，尚不足採。又
    本件抗告人上開違規行為時，道路交通管理處罰條例第六十條第二項第三款、第
    六十三條第一項第一款雖已於九十年一月十七日修正公布，惟該修正規定經行政
    院命令定自九十年六月一日始施行，是本件抗告人之違規行為，仍應適用修正前
    之規定裁罰，附此敘明。從而，原處分機關據以援引上開規定，裁處抗告人罰鍰
    新臺幣九百元，並記違規點數一點，並無不當。原審認抗告人異議為無理由，而
    依道路交通案件處理辦法第十九條之規定，裁定駁回抗告人之異議，並無不合。
    抗告人抗告意旨猶執前詞指摘原裁定不當，為無理由，應予駁回。
據上論斷，應依道路交通案件處理辦法第二十六條，刑事訴訟法第四百十二條，裁定
如主文。
中      華      民      國    九十    年     十一     月     三十     日
                              臺灣高等法院刑事第 十五 庭
                                  審判長法  官  房  阿  生
                                        法  官  魏  新  國
                                        法  官  雷  元  結
右正本證明與原本無異。
不得再抗告。
                                        書記官  梁  雅  華
中      華      民      國      九十     年    十二   月      三        日


司法院資訊處製作；財團法人民間司法改革基金會備份。
